【裁判字號】    98,簡上,1535
【裁判日期】    990415
【裁判案由】    竊盜
【裁判全文】
臺灣板橋地方法院刑事判決            98年度簡上字第1535號
上  訴  人
即  被  告  甲○○
輔  佐  人
即被告之父  乙○○
上列上訴人即被告因竊盜案件，不服本院簡易庭九十八年度簡字
第八六七三號，中華民國九十八年十一月十七日第一審簡易判決
（聲請案號：臺灣板橋地方法院檢察署九十八年度偵字第二二七
０三號），提起上訴，本院判決如下：
    主  文
上訴駁回。
    事  實
一、甲○○於民國九十八年七月三十一日二十一時五十一分許，
    駕駛車牌號碼１３９９－ＭＰ號自用小貨車，前往臺北縣新
    莊市○○路○段八十三號「全國加油站」，並駛入丁○○、
    丙○○二人負責之加油島，由丁○○為其加油。甲○○加滿
    新臺幣（下同）六百九十元之汽油後，持一千元之紙鈔支付
    ，丁○○找零並交付發票後，將該紙千元紙鈔壓放在收銀機
    錢盤下方，待該島負責員工丙○○整理。詎甲○○見丁○○
    、丙○○二人均忙於服務他人，無暇注意收銀櫃檯情形，竟
    意圖為自己不法之所有，於同日二十一時五十五分許，伸手
    將壓置在收銀機錢盤下方之千元紙鈔抽走而竊取之；丙○○
    聽聞錢盤掉落聲，轉身查看，並向丁○○查證千元紙鈔壓放
    位置後，發現該千元紙鈔失竊，且現場僅甲○○一人，旋向
    正欲離去之甲○○盤問，甲○○不予理會隨即駕車離開現場
    。丙○○遂調閱現場監視錄影帶察看後報警處理，經警依錄
    得之車號循線查悉上情。
二、案經臺北縣政府警察局新莊分局報請臺灣板橋地方法院檢察
    署檢察官偵查後，聲請以簡易判決處刑。
    理  由
壹、程序方面：
    按被告以外之人於審判外之言詞或書面陳述，除法律有規定
    者外，不得作為證據；又被告以外之人於審判外之陳述，雖
    不符合同法第一百五十九條之一至第一百五十九條之四之規
    定，但經當事人於審判程序同意作為證據，法院審酌該言詞
    陳述或書面陳述作成時之情況，認為適當者，亦得為證據。
    當事人、代理人或辯護人於法院調查證據時，知有第一百五
    十九條第一項不得為證據之情形，而未於言詞辯論終結前聲
    明異議者，視為有前項之同意，刑事訴訟法第一百五十九條
    第一項及第一百五十九條之五分別定有明文。經查，本判決
    下列所引用之各該被告以外之人於審判外之陳述（包含書面
    陳述），雖屬傳聞證據，但檢察官及被告於本院準備程序及
    審判期日中，均同意此部分之證據有證據能力，且迄至言詞
    辯論終結前亦未撤回前開同意，本院審酌上開證據資料製作
    時之情況，尚無違法不當及證明力明顯過低之瑕疵，亦認為
    以之作為證據應屬適當，故揆諸前開規定，爰依刑事訴訟法
    第一百五十九條之五規定，認前揭證據資料均有證據能力，
    合先敘明。
貳、實體方面：
一、訊據上訴人即被告甲○○固坦承於上揭時地，前往全國加油
    站加油之事實不諱，但矢口否認被訴竊盜之犯行，辯稱：當
    日係丁○○為其加油，並非丙○○，故丙○○之證詞不可採
    信；伊係因遭油管絆倒，始伸手攙扶牆壁，並非伸手竊取收
    銀機內紙鈔云云。惟查，上揭犯罪事實，業經證人丙○○、
    丁○○二人分別於偵審中具結證述綦詳，互核情節一致，並
    有現場監視錄影光碟一片在卷可佐。又檢察官於九十八年九
    月二十九日當庭勘驗現場監視光碟影像，發現畫面左上角顯
    示時間為二十一時五十五分五十八秒，被告右手向收銀檯方
    向伸出，迅速將手抽回，無法辨識手中是何物品，並向前走
    出畫面乙節，有訊問筆錄一件及錄影光碟翻拍照片二張在卷
    可稽（見偵卷第十五、三十頁）。觀諸被告當時並無於行進
    間遭絆倒之情，且迅速將手抽回之舉措，亦與絆倒時伸手扶
    牆尋求支撐之動作未合，是被告所辯尚難採信。本案事證明
    確，被告犯行堪予認定。
二、核被告所為，係犯刑法第三百二十條第一項之普通竊盜罪。
    原審調查後，認被告竊盜犯行明確，依刑事訴訟法第四百四
    十九條第一項前段、第三項、第四百五十四條第二項，刑法
    第三百二十條第一項、第四十一條第一項前段，刑法施行法
    第一條之一之規定，並審酌被告不思以正道取財，竊取他人
    財物，致全國加油站新莊分站受有財物損害，念其並無前科
    ，暨衡其犯罪目的、手段、所竊財物價值，及犯罪後否認犯
    行等一切情狀，量處拘役四十日，並諭知易科罰金之折算標
    準，認事用法並無違誤，量刑亦屬妥適。被告仍執陳詞否認
    犯罪，以其係伸手扶牆，且加油站當時尚未結束營業，結算
    收入，如何得知已有一千元遭竊，而當日係丁○○為其加油
    ，並非丙○○，丙○○豈能作證云云，上訴指摘原審判決不
    當。惟證人丁○○、丙○○二人均係當日在加油島上工作之
    人，二人就其親身見聞之經歷具結作證，並無不合；況證人
    丙○○具結後經交互詰問，已可擔保證詞之憑信，本院在直
    接審理下，認其證詞可採，被告指係丁○○為其加油，非丙○○為之，故丙○○之證詞不可採信，顯有誤會。又證人丙○○係立即發現甫收入之千元紙鈔遺失，即刻向身旁之丁○○查證原先所在位置，確認該處已無紙鈔存在，當下已知失
    竊千元，業據其二人證述在卷，自不待結帳清算後始能確認
    失竊情事；而依勘驗光碟所得，被告當時並非行進中，且在
    伸手向收銀檯後立即收回，並無何維持身體平衡之舉，顯見
    並非因遭油管絆倒，為維持平衡始有伸手之舉動，被告以上
    所辯各節顯屬事後卸責之詞，不足採信。被告猶執陳詞以上
    開事由指摘原判決不當，依前揭各節說明其上訴並無理由，
    應駁回之。
據上論斷，應依刑事訴訟法第四百五十五條之一第一項、第三項
、第三百六十八條，判決如主文。
本案經檢察官姜麗君到庭執行職務。
中    華    民    國    99    年    4     月    15    日
                  刑事第五庭  審判長法  官  鄭水銓
                                    法  官  侯志融
                                    法  官  黎錦福
以上正本證明與原本無異。
本判決不得上訴。
                                    書記官  翁子婷
中    華    民    國    99    年    4     月    15    日
附錄本案論罪科刑法條全文：
刑法第三百二十條
意圖為自己或第三人不法之所有，而竊取他人之動產者，為竊盜
罪，處五年以下有期徒刑、拘役或五百元以下罰金。
意圖為自己或第三人不法之利益，而竊佔他人之不動產者，依前
項之規定處斷。
前二項之未遂犯罰之。

司法院資訊處製作；財團法人民間司法改革基金會備份。
